【裁判字號】    96,訴,641
【裁判日期】    970229
【裁判案由】    毒品危害防制條例
【裁判全文】
臺灣基隆地方法院刑事判決               96年度訴字第641號
公  訴  人  臺灣基隆地方法院檢察署檢察官
被      告  乙○○
上列被告因違反毒品危害防制條例案件，經檢察官提起公訴（96
年度毒偵字第1736號），因被告所犯為死刑、無期徒刑、最輕本
刑為3 年以上有期徒刑之罪，或高等法院管轄第一審案件以外之
罪，且於準備程序進行中，被告先就被訴事實為有罪之陳述，經
本院合議庭裁定進行簡式審判程序，判決如下：
    主  文
乙○○施用第一級毒品，累犯，處有期徒刑柒月；扣案之第一級
毒品海洛因（驗餘淨重零點零壹公克）沒收銷燬之，上開毒品之
包裝袋及扣案之殘渣袋各壹只，均沒收之。
    事  實
一、乙○○前因施用毒品案件，經觀察、勒戒後，因認無繼續施
    用毒品之傾向，於民國90年7 月11日執行完畢釋放，並經臺
    灣宜蘭地方法院檢察署檢察官以90年度毒偵字第965 號不起
    訴處分，復因施用第一級毒品案件，經觀察、勒戒後，因認
    有繼續施用毒品之傾向，經臺灣宜蘭地方法院以91年度毒聲
    字第487 號裁定令入戒治處所強制戒治，於92年2 月27日停
    止戒治接續執行另案徒刑，復經撤銷停止戒治，再度入監執
    行強制戒治，於93年1 月9 日因法律修正執行完畢釋放，並
    因同案經前開檢察署檢察官以91年度毒偵字第449 號提起公
    訴，經臺灣宜蘭地方法院以91年度訴字第293 號判決判處有
    期徒刑7 月確定；另因妨害風化案件，經臺灣宜蘭地方法院
    以90年度訴字第128 號判決判處有期徒刑3 月確定，並由臺
    灣宜蘭地方法院就前開90年度訴字第128 號及91年度訴字第
    293 號判決所科之刑，以93年度聲字第53號裁定定應執行有
    期徒刑9 月，又因竊盜案件，經臺灣宜蘭地方法院以92年度
    易字第346 號判決判處有期徒刑8 月確定，再因傷害案件，
    經臺灣宜蘭地方法院以93年度易字第46號判決判處有期徒刑
    4 月確定，並由臺灣宜蘭地方法院就上開92年度易字第346
    號及93年度易字第46號判決所科之刑，以93年度聲字第343
    號裁定定應執行有期徒刑10月，與前揭93年度聲字第53號裁
    定所定之應執行刑接續執行，於94年4 月15日因縮刑期滿執
    行完畢。
二、詎乙○○仍未戒除毒癮惡習，於96年6 月24日下午4 時許，
    在其所有停放於基隆市○○○路某處之車號EE-2723 號自用
    小貨車上，以將第一級毒品海洛因置放於注射針筒內，加水
    混合後注射手臂血管之方式，施用第一級毒品。嗣於96年6
    月25日下午4 時10分許，在基隆市○○區○○路與精一路口
    因另案為警查獲，並扣得乙○○持有之第一級毒品海洛因1
    包（驗餘淨重0.01公克）及其所有供持有第一級毒品犯罪所
    用之殘渣袋1 只，另採集其尿液送驗後，上情始為警所悉。
三、案經基隆市警察局第二分局報請臺灣基隆地方法院檢察署檢
    察官偵查起訴。
    理  由
壹、程序事項
    被告乙○○所犯者非為死刑、無期徒刑、最輕本刑為3 年以
    上有期徒刑之罪或高等法院管轄第一審案件，其於準備程序
    進行中，先就被訴事實為有罪之陳述，經告知其簡式審判程
    序之旨，並聽取公訴人、被告之意見後，本院合議庭依刑事
    訴訟法第273 條之1 第1 項之規定，裁定由受命法官獨任以
    簡式審判程序進行本案之審理。
貳、實體事項
一、事實認定部分
    上開事實，業據被告於本院審理時坦承不諱，且被告為警查
    獲後，採集之尿液檢體經送臺灣尖端先進生技醫藥股份有限
    公司檢驗，確呈海洛因代謝物嗎啡、可待因之陽性檢驗結果
    ，此有該公司96年7 月6 日出具之濫用藥物檢驗報告及基隆
    市警察局第二分局偵辦毒品案件尿液檢體對照表附卷可稽，
    另扣案之白色粉末1 包（驗餘淨重0.01公克），經鑑驗後，
    確含有第一級毒品海洛因之成分，此有法務部調查局96年7
    月28日調科壹字第09623058010 號鑑定書在卷供參，復有殘
    渣袋1 只扣案可佐，足認被告之自白與事實相符，事證明確
    ，被告犯行應堪認定。
二、論罪科刑部分
（一）被告曾受強制戒治之執行，於93年1 月9 日執行完畢釋放
      ，有臺灣高等法院被告前案紀錄表可稽，其經強制戒治執
      行完畢釋放後，5 年內再行施用第一級毒品，核其所為，
      係犯毒品危害防制條例第10條第1 項之施用第一級毒品罪
      。被告持有第一級毒品以供施用，持有之低度行為應為施
      用之高度行為所吸收，不另論罪。
（二）被告曾受如事實欄所載之徒刑執行完畢，此有臺灣高等法
      院被告前案紀錄表在卷供參，其受徒刑之執行完畢，再為
      本件施用第一級毒品犯行，係於5 年以內故意再犯本件有
      期徒刑以上之罪，為累犯，應依刑法第47條第1 項之規定
      加重其刑。
（三）爰審酌被告經觀察、勒戒及強制戒治後，竟未戒除毒癮之
      惡習，而再度施用毒品，顯認缺乏戒斷決心，然其於本院
      審理中坦承犯行，且所為僅屬戕害自身之行為，未侵犯其
      他法益等一切情狀，量處如主文所示之刑。
（四）又按查獲之第一、二級毒品及專供製造或施用第一、二級
      毒品之器具，不問屬於犯人與否，均沒收銷燬之，毒品危
      害防制條例第18條第1 項前段定有明文。本件扣案之白色
      粉末（驗餘淨重0.01公克），確含有第一級毒品海洛因之
      成分，已如前述，自應依上開規定沒收銷燬之；上開毒品
      之包裝袋及扣案之殘渣袋各1 只，均為被告所有供持有第
      一級毒品犯罪所用之物，業經被告供陳在卷，均應依刑法
      第38條第1 項第2 款之規定，宣告沒收。
據上論斷，應依刑事訴訟法第273 條之1 第1 項、第299 條第1
項前段，毒品危害防制條例第10條第1 項、第23條第2 項、第18
條第1 項前段，刑法第11條前段、第47條第1 項、第38條第1 項
第2 款，判決如主文。
本案經檢察官甲○○到庭執行職務。
中    華    民    國    97    年    2     月    29    日
                  刑事第二庭法    官  邰婉玲
以上正本證明與原本無異。
如不服本判決應於收受本判決後10日內向本院提出上訴書狀，其
未敘述上訴理由者，並得於提起上訴後10日內向本院補提理由書
狀（均須按他造當事人之人數附繕本）「切勿逕送上級法院」。
中    華    民    國    97    年    2     月    29    日
                            書 記 官  彭筠凱
附錄所犯法條：
毒品危害防制條例第10條第1 項
施用第一級毒品者，處6 月以上5 年以下有期徒刑。


司法院資訊處製作；財團法人民間司法改革基金會備份。
